# 子公司减资，外部投资者增资，成本法转权益法

提问人：1017744196 时间：2018-03-15 18:42:21
第一个问题：全资子公司原注册资本 5400 万，未分配利润-3500万元。母公司有 8000 万资本公积 母公司拟对子公司减资 3000 万元，且子公司没有现金可以支付给母公司 子公司是否作：借：实收资本 3000 贷：营业外收入
3000 母公司是做：借：营业外支出 3000 贷：长期股权投资 3000 对么？ 那合并报表层面需
要做什么特殊调整么？需要把对未分配利润的影响转入资本公积么？

回答人：chenyiwei
1 、子公司：借：实收资本 3000 ，贷：资本公积 3000 2、母公司：因为不收回减资款，故在减资环节不做账务处理，后续因子公司引入外部股东增资导致丧失对该子公司控制权时，按《企业会计准则解释第 7 号》第一条规定处理。

提问人：1017744196 时间：2018-03-15 18:58:08
陈老师，我看网上有的说可以直接借：实收资本，贷未分配利润，这样是否可以呢，贷资本公积有什么准则上的直接依据嘛？

回答人：chenyiwei
减资款直接贷记未分配利润是不可以的。也就是所谓“减资补亏”不具有可行性。
《〈企业会计准则第 37 号——金融工具列报〉应用指南》： 股份有限公司按法定程序报经批准采用收购本公司股票方式减资的，按注销股票面值总额减少股本，购回股票支付的价款（含交易费用）超过面值总额的部分，应依次冲减资本公积（股本溢价）、盈余公积和未分配利润；购回股票支付的价款低于面值总额的，低于面值总额的部分增加资本公积（股本溢价）。

提问人：1017744196 时间：2018-03-15 19:02:11
而且这样处理的话，母公司长期股权投资的金额与子公司股本金额就会差异 3000 万元，在合并报表时如何抵消呢

回答人：chenyiwei
这不存在抵销的问题，按照你问题的意思，以后母公司就不再控制该子公司了。

提问人：1017744196 时间：2018-03-15 19:20:25
在股东增资之前的话还是100%控股的，如果在次年才增资的话，当年母公司不做处理的话，对于那块差异如何处理呢

回答人：chenyiwei
虽然减资，但子公司权益总数不变，所以母公司并未增加或收回对该子公司的投资。这样处理是合理的。